【裁判字號】    90,上易,1882
【裁判日期】    901129
【裁判案由】    違反毒品危害防制條例
【裁判全文】
臺灣高等法院高雄分院刑事判決                    九十年度上易字第一八八二號
    上  訴  人
    即  被  告  甲○○
右上訴人因違反毒品危害防制條例案件，不服臺灣屏東地方法院九十年度易字第九一
五號中華民國九十年八月三十一日第一審判決（起訴案號：臺灣屏東地方法院檢察署
八十九年度偵字第二三０二號），提起上訴，本院判決如左：
      主  文
上訴駁回。
      事  實
一、甲○○曾因違反麻醉藥品管理條例案件，經臺灣屏東地方法院分別判處有期徒刑
    五月及六月確定，分別於民國八十六年七月二十七及八十七年四月一日執行完畢
    。復因施用毒品案件，經臺灣板橋地方法院裁定送觀察、勒戒後，認無繼續施用
    毒品之傾向，由臺灣板橋地方法院檢察署檢察官於八十九年二月二十三日，以八
    十九年度毒偵字第九四九號為不起訴處分確定。詎仍不知警惕，復基於概括犯意
    ，自八十九年九月一日起至同年月四日止，連續在屏東縣車城鄉○○村○○路三
    十四號張正君（由檢察官另案偵辦）住處之廁所內施用第二級毒品安非他命多次
    ，嗣於同年九月七日又在上址施用第二級毒品安非他命一次，為警於同年九月八
    日在屏東縣警察局枋寮分局枋寮派出所採尿送驗查獲，經原審以八十九年度毒聲
    字第二七九四號裁定送觀察、勒戒後，認有繼續施用毒品傾向。
二、案經內政部警政署鐵路警察局第三警務段報請臺灣屏東地方法院檢察署檢察官聲
    請以簡易判決處刑，經臺灣屏東地方法院改依通常程序審理。
      理  由
一、訊據被告甲○○對於右揭事實坦承不諱，且被告於八十九年九月八日經警採尿送
    驗結果，發現確有甲基安非他命陽性反應，此有屏東縣衛生局煙毒及麻醉藥品類
    委託檢驗結果通知書（編號：屏縣衛檢六字第八九０二六五號）在卷可證，足資
    佐證被告前揭自白為真實。又被告前於八十九年間，因施用第二級毒品安非他命
    案件，經臺灣板橋地方法院以八十九年度毒聲字第四九０號裁定送觀察、勒戒後
    ，認無繼續施用毒品之傾向，由臺灣板橋地方法院檢察署檢察官以八十九年度毒
    偵字第九四九號為不起訴處分確定。被告於前開不起訴處分確定後五年內再犯本
    案毒品危害防制條例第十條第二項之罪，經原審以八十九年度毒聲字第二七九四
    號裁定送觀察勒戒結果，認有繼續施用毒品之傾向，復經原審以九十年度毒聲字
    第八六四號裁定令入戒治處所，施以強制戒治等情，有臺灣屏東地方法院檢察署
    刑案資料查註紀錄表、臺灣高等法院被告全國前案紀錄表、臺灣屏東看守所附設
    勒戒處所函送之證明書等在卷足憑，本件事證已明，被告犯行堪以認定。
二、核被告甲○○所為，係犯毒品危害防制條例第十條第二項之施用第二級毒品罪，
    其施用前持有第二級毒品安非他命之低度行為，應為施用之高度行為所吸收，不
    另論罪。被告連續多次施用第二級毒品安非他命之行為，時間緊接，犯罪基本構
    成要件相同，顯係基於概括之犯意為之，為連續犯，應以一罪論，並依法加重其
    刑。公訴事實雖未記載被告於八十九年九月七日之施用第二級毒品犯行，惟此部
    分事實與起訴事實顯具有連續犯之裁判上一罪關係，為起訴效力所及，本院自應
    併為審理。又被告前於八十五年及八十六年間，因違反麻醉藥品管理條例案件，
    經原審分別判處有期徒刑五月及六月確定，分別於八十六年七月二十七日及八十
    七年四月一日執行完畢，有臺灣高等法院被告全國前案紀錄表及臺灣屏東地方法
  院檢察署刑案資料查註紀錄表附卷可稽，被告前受有期徒刑執行完畢，於五年內
    再犯本件有期徒刑以上之本罪，為累犯，應依刑法第四十七條規定加重其刑，其
    有二種以上之加重事由，並遞加重之。
三、原審以被告罪證明確，適用刑事訴訟法第四百五十二條、毒品危害防制條例第十
    條第二項，刑法第十一條前段、第五十六條、第四十七條，審酌被告素行、犯罪
    之動機、手段、所生之危害及犯罪後之態度，暨施用毒品係戕害個人身心之行為
    等一切情狀，量處有期徒刑八月，經核認事用法均無違誤，量刑亦稱允當，被告
    上訴意旨，以原審量刑過重為由，指摘原判決不當，為無理由，應予駁回。
據上論結，應依刑事訴訟法第三百六十八條，判決如主文。
本案經檢察官陳新慶到庭執行職務。
中      華      民      國    九十      年     十一     月    二十九    日
                              臺灣高等法院高雄分院刑事第五庭
                                  審判長法官  吳水木
                                        法官  洪慶鐘
                                        法官  趙文淵
右正本證明與原本無異。
不得上訴。
      書記官  唐奇燕
中    華    民    國      九十      年      十二      月      三        日
附錄本案論罪科刑法條：
毒品危害防制條例第十條：
  施用第二級毒品者，處三年以下有期徒刑。
                                                                        Ｆ


司法院資訊處製作；財團法人民間司法改革基金會備份。
